臺灣花蓮地方法院民事裁定
110年度司繼字第511號
聲  請  人  勞動部勞工保險局

法定代理人  鄧明斌  
訴訟代理人  張淵植  
關  係  人  曾炳憲律師    

上列聲請人聲請選任被繼承人許嫚玲之遺產管理人事件，本院裁
定如下：
    主  文
選任曾炳憲律師為被繼承人許嫚玲（女、民國00年0月00日生、
身分證統一編號：Z000000000號、生前最後住所：花蓮縣○○鄉○○
村○○路000巷0號、民國110年5月11日死亡）之遺產管理人。
准對被繼承人之大陸地區以外繼承人為承認繼承之公示催告。
被繼承人之大陸地區以外繼承人，應自前項公示催告最後揭示於
法院公告處、資訊網路及其他適當處所之日起，壹年內承認繼承
。上述期限屆滿，無繼承人承認繼承時，被繼承人之遺產，於清
償債權並交付遺贈物後，如有賸餘即歸屬國庫。
聲請程序費用新臺幣壹仟元由被繼承人之遺產負擔。
    理  由
一、按先順序繼承人均拋棄其繼承權時，由次順序之繼承人繼承
    ，其次順序繼承人有無不明或第四順序之繼承人均拋棄其繼
    承權者，準用關於無人承認繼承之規定。次按繼承開始時，
    繼承人之有無不明，而無親屬會議或親屬會議未於1個月內
    選定遺產管理人者，利害關係人得聲請法院選任遺產管理人
    ，並由法院依公示催告程序，定6個月以上之期限，公告繼
    承人，命其於期限內承認繼承，此觀民法第1176條第6項、
    第1177條、第1178條規定自明。
二、本件聲請意旨略以：被繼承人許嫚玲於104年2月10日向聲請
    人借款新臺幣10萬元，屆期未為清償。因被繼承人許嫚玲之
    繼承人均拋棄繼承，爰依法聲請選任被繼承人許嫚玲之遺產
    管理人，以保權益等語。
三、查聲請人之主張，業據提出勞工保險被保險人紓困貸款契約
    書、家事事件公告、除戶謄本、繼承系統表、繼承人戶籍資
    料、土地銀行客戶往來帳戶查詢資料等件為證，復經本院依
    職權調閱本院110年度司繼字第257號卷○○○○○○○○○○○○○函查
    被繼承人許嫚玲親屬之戶籍資料）及向財政部北區國稅局查
    詢被繼承人許嫚玲遺產稅財產參考清單在卷可參，核閱屬實
    ，堪信聲請人之主張為真實。是以，本件聲請人以利害關係
    人身分聲請選任被繼承人許嫚玲之遺產管理人，核與首揭規
    定尚無不合。又關於本件遺產管理人之人選，聲請人表示業
    已得到關係人曾炳憲律師同意而推薦其為遺產管理人，並提
    出同意書正本在卷可參。本院審酌曾炳憲律師具法學專才，
    與聲請人、被繼承人間均無何利害關係，若由其擔任被繼承
    人之遺產管理人，定應能秉持其專業倫理擔當此具公益性質
    之職務，並順利達成管理保存及清算遺產之任務，爰選任曾
    炳憲律師為被繼承人之遺產管理人。又關係人經本院選任為
    被繼承人之遺產管理人並確定後，應另依民法第1179條之規
    定行使包含向本院聲請公示催告等遺產管理人之職務，附此
    敘明。
四、依家事事件法第127條第4項規定，裁定如主文。
五、如不服本裁定，須於裁定送達後10日內，以書狀向本院提出
    抗告狀，並繳納抗告費新臺幣1,000元。
中　　華　　民　　國　  111 　年　　4　　月　　22　　日
                    家事法庭  司法事務官